臺灣嘉義地方法院刑事判決
111年度簡上字第12號
上  訴  人  臺灣嘉義地方檢察署檢察官
被      告  潘泫瑝


上列上訴人因被告違反家庭暴力防治法案件，不服本院嘉義簡易
庭110 年度嘉簡字第1183號中華民國110 年12月13日第一審簡易
判決（起訴案號：臺灣嘉義地方檢察署110 年度偵字第8189、83
62、8679號），一部提起上訴，本院判決如下：
    主    文
原判決關於乙○○犯如原判決附表編號3 所示罪刑及定應執行刑
部分，均撤銷。
乙○○犯違反保護令罪，處拘役拾日，如易科罰金，以新臺幣壹
仟元折算壹日。
    犯罪事實
一、乙○○係甲○○之前配偶（婚姻存續期間自民國106 年7 月
　　20日至110 年3 月8 日止兩願離婚），2 人間具有家庭暴力
　　防治法第3 條第1 款之家庭成員關係。乙○○因曾對甲○○
　　施以家庭暴力行為，經甲○○向本院聲請核發保護令，本院
　　家事法庭於110 年4 月1 日核發110 年度家護字第144 號民
　　事通常保護令，裁定：㈠相對人（即乙○○）不得對聲請人
　　（即甲○○）實施家庭暴力。㈡相對人不得對聲請人為騷擾
　　、跟蹤之聯絡行為。㈢相對人應遠離聲請人之居所（地址詳
　　卷）最少100 公尺。㈣本保護令之有效期間為1 年。以上經
　　嘉義縣警察局竹崎分局梅山分駐所警員於110 年4 月9 日依
　　法執行前揭保護令，並告以內容。詎乙○○明知上開保護令
　　裁定內容且在效期內，竟仍基於違反保護令犯意，於110 年
　　9 月11日0 時21分許【原起訴書誤載為10日23時許，以卷內
　　監視器顯示時間為主，業經公訴檢察官當庭更正，參訴字卷
　　第43頁、第109-111 頁；簡上卷第48頁、第80頁】，進入上
　　址1 樓大門，且上樓查看甲○○居所，逗留而未遠離，嗣該
　　址大樓管理員發覺異狀通報屋主後報警，警方據報到場，於
　　110 年9 月11日14時44分許，在該址頂樓查獲躲藏在該處之
　　乙○○及當場逮捕。　
二、案經甲○○訴由嘉義縣警察局民雄分局報請臺灣嘉義地方檢
　　察署檢察官偵查起訴。
    理    由
一、本院審理範圍之說明：
    被告就其所犯原判決附表編號1 、2 所示各罪（即起訴書犯
　　罪事實一㈠、㈡所載犯行），並未提起上訴，檢察官亦未提
　　起上訴，故該部分已告確定，非本院審理範圍。檢察官上訴
　　書載明僅就原判決附表編號3 之罪（即起訴書犯罪事實一㈢
　　部分）提起上訴，為本院審理範圍，合先敘明。 
二、本判決引用被告以外之人於審判外之陳述，檢察官及被告於
　　本院審理時均同意有證據能力（見簡上卷第49-51 頁），迄
　　辯論終結前亦未聲明異議，本院審酌上開證據資料作成時之
　　情況，尚無違法不當及證明力明顯過低之瑕疵，認以之作為
　　證據應屬適當，依刑事訴訟法第159 條之5 第1 項規定，均
　　有證據能力。且非供述證據部分，與本案犯罪事實具有關聯
　　性，復查無事證足認係實施刑事訴訟程序之公務員違背法定
　　程序而取得之證據，並經本院於審理期日提示予被告，告以
　　要旨而為合法調查，應認得作為證據。又被告就其於本案所
　　為之自白或不利於己之供述，並未主張遭到任何不正方法，
　　復無事證足認其等自白或不利於己之供述有遭受任何不正方
　　法，倘經與本案其他事證互佐而得認與事實相符，均得為證
　　據。　　
三、上開犯罪事實，業據被告於偵、審均自白不諱，核與證人即
　　告訴人甲○○之證述相符，且有嘉義縣警察局竹崎分局保護
　　令執行紀錄表、本院110 年度家護字第144 號民事通常保護
　　令、照片黏貼紀錄表、房屋租賃契約書、成人保護案件通報
　　表、家庭暴力通報表（見警6738卷第8 頁、第9-10頁、第11
　　-15 頁、第16-18 頁、第21頁、第28-29 頁）、員警職務報
　　告、監視器畫面擷圖（見訴字卷第41-45 頁、第105-119 頁
　　；監視器隨身碟放置存置袋內）等在卷可參，足認被告上開
　　任意性自白與事實相符，堪予採信。此部分事證明確，應依
　　法論科。
四、核被告所為，係犯家庭暴力防治法第61條第4 款之違反保護
　　令罪。
五、原審以被告犯行明確予論罪科刑，固非無見。
　㈠惟原審之犯罪時間擴張「自110 年9 月10日17時前某時起至
　　翌日14時44分經警逮捕止」，先後2 次前去上址告訴人居所
　　並停留該處，未遠離上址，逕認2 次行為評價論以接續犯之
　　違反保護令一罪。惟「110 年9 月10日17時前某時」之時段
　　，業於110 年12月9 日經檢察官另以110 年度偵字第10332
　　號偵查終結提起公訴，有臺灣高等法院被告前案紀錄表在卷
　　可稽；本件檢察官起訴範圍僅「110 年9 月10日23時（更正
　　為110 年9 月11日0 時21分許）」之時段，且被告於「110
　　年9 月10日17時前某時」進入告訴人居所，旋於同日18時12
　　分離開上址，警方據報於同日18時40分許到場搜索整棟大樓
　　雖查無所獲，然此時既已有偵查行為之介入，嗣被告相隔逾
　　7 小時後另於「110 年9 月11日0 時21分許」再度進入上址
　　並逗留，迄同日14時44分許為警在該址頂樓查獲及逮捕等節
　　，均有前揭照片黏貼紀錄表、監視器畫面擷圖可查，則被告
　　於「110 年9 月11日0 時21分許」再度進入上址之行為顯係
　　另行起意為之，而非「110 年9 月10日17時前某時」之接續
　　行為。從而，檢察官以原審110 年12月13日簡易判決之論罪
　　有誤據以上訴指摘原判決不當，為有理由，自應由本院予以
　　撤銷改判。 　
  ㈡爰以行為人之責任為基礎，審酌被告與告訴人離婚後，未能
　　以理性方式處理雙方之關係，經本院核發民事通常保護令後
　　，復違反保護令所表彰之公權力，前去上址告訴人居處而未
　　保持遠離，損及告訴人之生活安寧；惟念及被告犯罪後坦承
　　知錯之態度，告訴人亦表示諒解、希冀從輕量刑（見簡上卷
　　第75頁公務電話紀錄表、第88頁審理筆錄所載），兼衡此次
　　被告係一時心繫幼兒飲食問題（參聲羈卷第18頁；訴字卷第
　　25頁；簡上卷第49頁、第86頁），事出有因，情節尚非嚴重
　　，暨被告之個人智識程度、經濟與生活狀況（參簡上卷第87
　　-88 頁審理筆錄所載）等一切情狀，量處如主文所示之刑，
　　並諭知易科罰金之折算標準。　　
據上論斷，應依刑事訴訟法第455 條之1 第1 項、第3 項、第36
9 條第1 項前段、第364 條、第299 條第1 項前段，家庭暴力防
治法第61條第4 款、刑法第11條前段、第41條第1 項前段，判決
如主文。 
本案經檢察官李志明偵查起訴，檢察官廖俊豪提起上訴，檢察官
廖俊豪、陳則銘到庭實行公訴。 
中　　華　　民　　國　　111 　年　　5 　　月　　6 　　日
                  刑事第二庭  審判長法　官  林正雄　　　
　　　　　　　　　　　　　　　　　　法  官  黃美綾
　　　　　　　　　　　　　　　　　　法  官　王品惠
上列正本證明與原本無異。
本件不得上訴。
中　　華　　民　　國　　111 　年　　5 　　月　　 6　　日
                                    書記官  李振臺
附錄本案論罪科刑法條：
家庭暴力防治法第61條第4 款
違反法院依第14條第1 項、第16條第3 項所為之下列裁定者，為
本法所稱違反保護令罪，處3 年以下有期徒刑、拘役或科或併科
新臺幣10萬元以下罰金：
四、遠離住居所、工作場所、學校或其他特定場所。